【裁判字號】    96,上訴,4733
【裁判日期】    970102
【裁判案由】    違反槍砲彈藥刀械管制條例
【裁判全文】
臺灣高等法院刑事判決                96年度上訴字第4733號
上  訴  人
即  被  告  甲○○
選任辯護人  馬金生律師
上列上訴人因違反槍砲彈藥刀械管制條例案件，不服臺灣板橋地
方法院95年度訴字第2274號，中華民國96年8月13日第一審判決
(起訴案號：臺灣板橋地方法院檢察署95年度偵字第2897號)，提
起上訴，本院判決如下：
    主  文
上訴駁回。
    事  實
一、甲○○明知可發射霰彈具有殺傷力之土造霰彈槍及制式霰彈
    均為槍砲彈藥刀械管制條例所規定之違禁物，未經許可，不
    得寄藏，竟基於寄藏土造霰彈槍及制式霰彈之犯意，於民國
    (下同)95 年1月28日至30日間某日，在臺北縣板橋市○○路
    與板新路口某處，未經許可，收受由真實姓名年籍資料不詳
    、綽號「阿金」之成年男子所交付之黑色手提袋1個，該袋
    內裝放可發射12GAUGE制式霰彈具有殺傷力之由木質槍身與
    土造金屬槍管組合而成之土造霰彈槍1枝（槍枝管制編號：
    0000000000號）及12GAUGE制式霰彈5顆，以及電擊棒1枝、
    綠色頭套2個、黑色手套5個、棗紅色手套2個，其隨即於同
    日，將該黑色手提袋（含上開槍彈等物）寄藏在臺北縣板橋
    市○○路○段299巷15號1樓之樓梯間；嗣於同年2月2日晚上7
    時許，在上址，其攜帶該黑色手提袋（內含上開槍彈等物）
    欲外出之際為警查獲，並扣得上開土造霰彈槍及制式霰彈，
    始查知上情。
二、案經臺北縣政府警察局海山分局報請臺灣板橋地方法院檢察
    署檢察官偵查起訴。
    理  由
壹、程序方面：
一、被告以外之人於審判外之言詞或書面陳述，除法律有規定者
    外，不得作為證據；又被告以外之人於審判外之陳述，雖不
    符合同法第159條之1至第159條之4之規定，但經當事人於審
    判程序同意作為證據，法院審酌該言詞陳述或書面陳述作成
    時之情況，認為適當者，亦得為證據。當事人、代理人或辯
    護人於法院調查證據時，知有第159條第1項不得為證據之情
    形，而未於言詞辯論終結前聲明異議者，視為有前項之同意
    ，刑事訴訟法第159條第1項及第159條之5分別定有明文。查
    本判決下列所引用之各該被告以外之人於審判外之陳述（包
    含書面陳述），雖屬傳聞證據，惟當事人於原審及本院審理
    中均同意作為證據方法而不予爭執，且迄至言詞辯論終結前
    亦未再聲明異議，本院審酌上開證據資料製作時之情況，尚
    無違法不當及證明力明顯過低之瑕疵，亦認為以之作為證據
    應屬適當，故揆諸前開規定，爰逕依刑事訴訟法第159條之5
    規定，認前揭證據資料均有證據能力，先予敘明。
二、本件槍彈鑑定報告係內政部警政署刑事警察局所出具，並無
    顯不可信之情況，依刑事訴訟法第159條之4之規定，應有證
    據能力。再扣案物品係警合法搜索扣押所得之物，當事人對
    上開證據之證據能力亦不爭執，應認有證據能力。
貳、實體方面：
一、上揭事實，業據被告甲○○迭於警詢、偵訊、原審及本院訊
    問時均坦承犯行，且扣案之土造霰彈槍及制式霰彈經送鑑驗
    結果為：送鑑土造霰彈槍1枝（槍枝管制編號：0000000000
    號），認係由木質槍身與土造金屬槍管組合而成之土造霰彈
    槍，機械性能良好，可擊發12GAUGE制式霰彈，認具殺傷力
    ；及送鑑制式霰彈5顆，認均係12GAUGE之制式霰彈，認均具
    殺傷力乙節，此有內政部警政署刑事警察局95年3月6日刑鑑
    字第0950020105號槍彈鑑定書乙份（詳見偵查卷第102至104
    頁）在卷可稽；此外，復有查獲之照片及扣案槍彈之照片共
    17張（詳見偵查卷第57至65頁）附卷可參，及上開扣案之槍
    彈可證。是被告之自白核與事實相符，堪以採信。故本件事
    證明確，被告犯行足堪認定，應予依法論科。
二、被告未經許可，寄藏可發射12GAUGE制式霰彈具有殺傷力之
    土造霰彈槍及12GAUGE制式霰彈，核其所為，係犯槍砲彈藥
    刀械管制條例第8條第4項之未經許可寄藏可發射制式霰彈具
    有殺傷力之土造霰彈槍罪及同條例第12條第4項之未經許可
    寄藏具有殺傷力之子彈罪。又被告一行為同時寄藏具有殺傷
    力之土造霰彈槍1枝及制式霰彈5顆，而觸犯上開2罪名，為
    想像競合犯，應依刑法第55條之規定（刑法第55條關於想像
    競合犯之規定，係科刑之限制，為法理之明文化，非屬法律
    之變更，其為純文字修正，應適用裁判時法即修正後之規定
    ，有最高法院95年第21次刑事庭會議決議足資參照），從一
    重之未經許可寄藏可發射制式霰彈具有殺傷力之土造霰彈槍
    罪處斷。
三、原審因適用槍砲彈藥刀械管制條例第8條第4項、第12條第4
    項、刑法第11條前段、第55條、第42條第3項、修正前刑法
    第33條第5款（漏引）、第38條第1項，審酌被告犯罪之動機
    、目的、手段實屬可議，且寄藏具有殺傷力之土造霰彈槍及
    制式霰彈對社會治安之危害性非輕，惟其年輕識淺，且素行
    尚可，此有本院被告前案紀錄表乙份在卷可證，及未持扣案
    之槍彈為其他不法犯行，以及犯罪後坦承犯行，態度尚可等
    一切情狀，量處被告有期徒刑3年6月、併科罰金新台幣6萬
    元，罰金部分依修正後刑法第42條第3項規定，諭知易服勞
    役之折算標準（查被告行為時之修正前刑法第42條第2項前
    段規定：「易服勞役以1元（指銀元）以上3元以下折算1日
    。」，該規定之數額，並依被告行為時之罰金罰鍰提高標準
    條例第2條前段之規定，將其原定數額提高為100倍折算1日
    ，即依被告行為時之法律，其易服勞役之折算標準，應以銀
    元100元（即新臺幣300元）以上300元（即新臺幣900元）以
    下折算1日，惟被告行為後施行之新法第42條第3項前段規定
    ：「易服勞役以新台幣1000元、2000元或3000元折算1日。
    」，經比較修正前後之易服勞役折算標準之規定，自應以修
    正後之法律較有利於被告）。並以扣案之土造霰彈槍1枝（
    槍枝管制編號：0000000000號）及12GAUGE制式霰彈5顆，均
    為違禁物，不問屬於犯罪行為人與否，依修正前刑法第38條
    第1項第1款之規定，均併予宣告沒收。至扣案其餘物品，既
    非違禁物，且非被告所有，供本件寄藏槍彈所用之物，無庸
    併予宣告沒收。經核其認事用法並無違誤，量刑亦稱妥適。
    被告上訴主張其一時失慮而為上開犯行，並未持之為其他犯
    罪，惡性非重，且為警查獲時，亦未抗拒逮捕，坦承犯行態
    度良好，請求酌減刑期或諭知緩刑，惟上開事由業經原審於
    量刑時加以審酌，且被告所持有者為制式土造霰彈槍及制式
    子彈，殺傷力非輕，對社會治安潛在影響力不小，是其上訴
    請求減輕其刑等情，為無理由，應予駁回。
據上論斷，應依刑事訴訟法第368條，判決如主文。
本案經檢察官曾忠己庭執行職務。
中    華    民    國    97    年    1     月    2     日
                  刑事第九庭審判長法  官  劉景星
                                  法  官  吳啟民
                                  法  官  王敏慧
以上正本證明與原本無異。
如不服本判決，應於收受送達後十日內向本院提出上訴書狀，其
未敘述上訴之理由者並得於提起上訴後十日內向本院補提理由書
（均須按他造當事人之人數附繕本）。
                                  書記官  丁淑蘭
中    華    民    國    97    年    1     月    2     日
附錄本案論罪科刑法條全文：
槍砲彈藥刀械管制條例第八條第四項：
未經許可，持有、寄藏或意圖販賣而陳列第一項所列槍枝者，處
三年以上十年以下有期徒刑，併科新臺幣七百萬元以下罰金。
槍砲彈藥刀械管制條例第十二條第四項：
未經許可，持有、寄藏或意圖販賣而陳列子彈者，處五年以下有
期徒刑，併科新臺幣三百萬元以下罰金。


司法院資訊處製作；財團法人民間司法改革基金會備份。
